【裁判字號】    99,裁,2627
【裁判日期】    991029
【裁判案由】    徵收補償
【裁判全文】
最  高  行  政  法  院  裁  定
                                      99年度裁字第2627號
聲  請  人  甲○○
            乙○○
            丙○○
            丁○○
            戊○○
            己○○
            庚○○
            辛○○
            壬○○
            癸○○
            子○○
上列聲請人因與相對人苗栗縣政府間徵收補償事件，對於中華民
國99年3月18日本院99年度裁字第630號裁定，聲請再審，本院裁
定如下：
    主  文
再審之聲請駁回。
再審訴訟費用由聲請人負擔。
    理  由
一、按對於確定裁定聲請再審，應依行政訴訟法第283條準用同
    法第277條第1項第4款之規定表明再審理由，此為必須具備
    之程式。所謂表明再審理由，必須指明確定裁定有如何合於
    行政訴訟法第273條所定再審事由之具體情事，始為相當。
    倘僅泛言有再審事由而無具體情事者，仍難謂已合法表明再
    審理由，所為再審之聲請，即屬不合法。
二、本件聲請人因有關徵收補償事件，經臺中高等行政法院於民
    國（下同）97年10月8日以97年度訴字第268號判決（下稱原
    判決）駁回，聲請人不服，提起上訴，復經本院於98年2月2
    0日以98年度裁字第429號裁定駁回而告確定，聲請人不服，
    對之聲請再審，經本院於98年10月22日以98年度裁字第2563
    號裁定（下稱前確定裁定）駁回聲請，聲請人復對前確定裁
    定聲請再審，經本院99年3月18日99年度裁字第630號裁定（
    下稱原確定裁定）駁回聲請，聲請人復主張原確定裁定有行
    政訴訟法第273條第1項第1、13、14款所定再審事由，對之
    聲請再審，意旨略謂：本件需用土地人經濟部水利署（下稱
    水利署）為辦理苗栗縣南港溪護岸環境改善工程計畫徵收，
    於96年4月3日召開會議，於該會議中聲請人對於協議價購沒
    意見，亦未表示反對，是水利署於尚未發放徵收款前，將系
    爭土地分割為水利署所有，水利署按協議當時價額撥款至相
    對人，惟相對人就上開價款未予發放，經聲請人等提出異議
    後，才由苗栗縣政府頭份地政事務所補辦更正公告，是該更
    正公告係於聲請人提出異議後所為，原判決對於聲請人提出
    之有利證據未予斟酌，請求調查之證據未予調查，請求傳訊
    之證人亦未傳訊，判決亦無敘述不傳訊之理由，是聲請人於
    上訴狀中指摘前判決有行政訴訟法第243條第2項第6款事由
    之違法，惟原裁定漏未斟酌，竟認聲請人未具體指摘；另原
    裁定對於聲請人所提之補充上訴理由狀亦漏未斟酌，是原裁
    定顯有行政訴訟法第273條第1項第1、13、14款再審事由云
    云。經查，系爭土地因需用土地人水利署與土地所有權人協
    議價購不成，乃依法報請徵收，為前判決及原裁定確定之事
    實。足見原裁定對於聲請人所提之補充上訴理由狀已為斟酌
    。核其狀載再審理由，無非說明其對於前訴訟程序確定裁判
    不服之理由，對於原裁定僅泛言有行政訴訟法第273條第1項
    第1、13、14款規定之再審事由，惟未具體敘明合於再審之
    情事，依上開規定及說明，其聲請自非合法。
三、據上論結，本件聲請為不合法。依行政訴訟法第283條、第
    278條第1項、第104條、民事訴訟法第95條、第78條、第85
    條第1項前段，裁定如主文。
中    華    民    國    99    年    10    月    29    日
                    最高行政法院第三庭
                        審判長法官  高  啟  燦
                              法官  陳  金  圍
                              法官  黃  合  文
                              法官  黃  秋  鴻
                              法官  劉  介  中

以  上  正  本  證  明  與  原  本  無  異
中    華    民    國    99    年    11    月    1     日
                              書記官  張  雅  琴

司法院資訊處製作；財團法人民間司法改革基金會備份。
